【裁判字號】    97,抗,1196
【裁判日期】    971107
【裁判案由】    聲請定其應執行刑
【裁判全文】
臺灣高等法院刑事裁定                  97年度抗字第1196號
抗  告  人
即  受刑人  甲○○
上列抗告人因數罪併罰有二裁判以上，不服台灣基隆地方法院97
9月23日（97年度聲字第874號）定應執行刑裁定，提起抗告，本
院裁定如下：
    主  文
抗告駁回。
    理  由
一、原裁定意旨略以：抗告人即受刑人甲○○因偽造文書、妨害
    自由等罪，經臺灣台北地方法院、臺灣基隆地方法院先後判
    處如附表所示之刑，均經分別確定在案。檢察官聲請定其應
    執行之刑為正當。爰就有期徒刑部分定其應執行之刑有期徒
    刑8月等語。
二、抗告意旨略以：抗告人因偽造文書等罪，經臺灣台北地方法
    院以96年度訴字第1905號判決分別判刑確定後，抗告人已於
    94年4月8日於經台灣台北地方法院檢察署檢察官准予易科罰
    金，並已繳交分期罰金10,000元，又原裁定附表1、2所示之
    罪應實為1罪，而非2罪，原裁定似有違誤。爰請求鈞院考量
    就前揭案件受刑人已繳交部分罰金，及受刑人目前服役中，
    准予另定較輕之刑云云。
三、按裁判確定前犯數罪者，併合處罰之；又數罪併罰，有二裁
    判以上者，依第51條之規定，定其應執行之刑，刑法第50條
    、第53條分別定有明文。故所謂數罪併罰案件執行完畢，係
    指數罪定應執行之刑後，已將該應執行之刑執行完畢而言。
    不能因執行其中一罪之宣告刑已經執行期滿，即謂該罪已執
    行完畢（最高法院47年台抗字第2 號判例、88年度台抗字第
    436號判決資參照）。經查：抗告人所犯原裁定附表編號1、
    2、3所示之罪，犯罪時間在97年1 月31日（即附表編號1、2
    所示之罪判決確定日）以前，合於數罪併罰之要件，自應依
    刑法第53條規定定其應執行刑。雖抗告人所犯原裁定附表編
    號1、2所示之罪，於判決時經定應執行有期徒刑5 月確定，
    並於97年2 月25日，經檢察官同意准予易科罰金，並已繳納
    新台幣10,000元，但仍尚未結案，且所犯附表編號3 所示之
    罪既尚未執行完畢，有本院被告前案紀錄表在卷可稽，抗告
    人以上三罪既均尚未執行完畢，揆諸上揭說明，自應依刑法
    第53條規定定其應執行之刑，在所定應執行之刑執行期滿前
    ，原裁定附表1、2所示二罪均不得謂已執行完畢，而認檢察
    官之聲請為不合法。至已執行部分自不能重複執行，應由檢
    察官於指揮執行時扣除之，此與定應執行之刑之裁定無涉（
    最高法院82年度台抗字第313 號裁定參照）。綜上說明，抗
    告意旨執前詞指摘認原裁定附表1、2所示之罪已繳交罰金，
    及將附表1、2所示二罪誤認為僅一罪，請求撤銷原裁定，另
    為適法裁定云云，均為無理由，應予駁回。
四、據上論結，應依刑事訴訟法第412條，裁定如主文。
中    華    民    國    97    年    11    月    7    日
                  刑事第十一庭  審判長法  官  張連財
                                      法  官  林明俊
                                      法  官  楊照男
以上正本證明與原本無異。
如不服本裁定，應於收受送達後五日內向本院提出抗告狀。
                                      書記官  陳秋雄
中    華    民    國    97    年    11    月    10    日


司法院資訊處製作；財團法人民間司法改革基金會備份。
